# 集团合并抵销时汇率所引起的余额差异处理

提问人：xjp452234 时间：2023-07-24 10:06:00
陈老师，您好，向您请教集团合并抵销时汇率所引起的余额差异处理 的财务处理问题，感谢您的回复
母公司是大陆一家公司，它拥有美国子公司（本位币为美元）、越南子公司（本位币为越南盾），两家子公司之间有购销业务，约定交易币种为美元，期末越南子公司应收美国子公司 100 美元，在越南子公司单体上体现应收美团公司 2200000 越南盾，在美国子公司单体上体现应付越南公司 100 美元。在合并整表折算时，按以下汇率： 1 越南盾=0.00030303人民币元；1USD=7人民币元，则越南子公司应收美国公司666.67元RMB，美国子公司应付越南公司 700 元RMB，则产生差异33.33元人民币。此差额应入“其它综合收益”，还是入”财务费用—汇兑损益“？
？

回答人：chenyiwei
1 、“越南子公司应收美国公司666.67元RMB，美国子公司应付越南公司 700 元RMB”这种情况通常不应出现，请检查你使用的人民币、美元、越南盾三者之间两两换算所依据的汇率是否存在套算差额。确保折算到人民币后，两个子公司之间的往来款项余额能够完全抵销。
2 、建议对照《企业会计准则第 19 号——外币折算》第二章“记账本位币的确定”，考虑是否有必要将越南子公司的记账本位币改为美元。如果继续以越南盾作为本位币的，则在母公司的合并报表中，越南子公司自身报表中确认的对美国子公司往来款项相关的汇兑损益仍保留，不会因为对应的往来余额已抵销而相应消除或者转入其他综合收益。